臺灣桃園地方法院刑事判決　　　　　　　100年度易字第774號
公　訴　人　臺灣桃園地方法院檢察署檢察官
被　　　告　朱自勝
上列被告因竊盜等案件，經檢察官提起公訴（100 年度偵字第16
748 號），嗣於本院準備程序進行中，被告先就被訴事實為有罪
之陳述，經本院告以簡式審判程序之旨，並聽取當事人之意見後
，裁定進行簡式審判程序，並判決如下：
    主  文
朱自勝攜帶兇器竊盜，處有期徒刑捌月，扣案L 型六角板手壹支
沒收。又傷害人之身體，處有期徒刑拾月。應執行有期徒刑壹年
肆月，扣案L 型六角板手壹支沒收。
    事  實
一、朱自勝意圖為自己不法之所有，於民國100年6月12日凌晨 3
    時許，持客觀上足供兇器使用之一端經磨扁而尖銳之L 型六
    角板手，在桃園縣中壢市○○路○ 段754 號前，竊取湯柏豪
    所有車牌號碼KV-8535 號之自用小客車得逞。嗣於同年月15
    日下午5 時30分，朱自勝駕駛上開竊得之自用小客車搭載不
    知情之女友陳英英行經桃園縣桃園市○○路860 號前停等紅
    燈時，為巡邏員警發現該自用小客車係失竊車輛而上前盤檢
    ，朱自勝為逃離現場，明知其前方尚有簡正義騎乘車牌號碼
    ZTP-092 號機車、蔡坤如騎乘車牌號碼JN2-256 號之機車負
    載許秀鳳、黃文鈺騎乘車牌號碼EVZ-259 號機車、陳中瑾騎
    乘車牌號碼978-DJQ 號機車、蘇育頤騎乘車牌號碼 FM2-966
    號機車停等紅燈，竟仍基於普通傷害及毀損之犯意，加速衝
    撞簡正義等人，致渠等均人車倒地（陳中瑾之傷害及毀損部
    分，均未據告訴），因而使簡正義受有大腿挫傷之傷害（起
    訴書僅記載右腿受傷，應予補充敘明），使蔡坤如受有手部
    及腳部擦傷等傷害，使許秀鳳受有髖部、大腿、小腿及踝部
    磨損、擦傷、臀部挫傷等傷害（起訴書僅記載腳部、脊椎及
    手部受傷部分，應予補充更正），使黃文鈺受有右大腿皮膚
    貳度燒傷及右膝挫傷等傷害，及使蘇育頤受有右足背開放性
    傷口合併創傷後傷口感染（起訴書誤載為「感梁」，應予更
    正）等傷害；並同時致簡正義所使用之車牌號碼ZTP-092 號
    機車之車牌斷裂而損壞（起訴書僅記載後車尾受損，應予補
    充敘明），致許秀鳳所使用車牌號碼JN2-256 號機車受有車
    牌凹損損壞及左側車身擦損等損壞，致黃文鈺所使用車牌號
    碼EVZ-25 9號機車之後燈、後牌板、左拉桿、引擎吊架、三
    角台、珠碗組、左側蓋、右側蓋、左邊條、右邊條及中柱等
    處損壞，且致蘇育頤所使用車牌號碼FM2-966 號機車左後方
    向燈、大燈泡、後燈組、煞車皮及煞車線等處損壞，足生損
    害於簡正義、許秀鳳、黃文鈺及蘇育頤等人。員警見狀旋將
    朱自勝制服，並以現行犯加以逮捕，進而扣得上開六角板手
    1 支及鑰匙2 支。
二、案經桃園縣政府警察局移送暨湯柏豪、簡正義、蔡坤如、許
    秀鳳、黃文鈺、蘇育頤告訴臺灣桃園地方法院檢察署檢察官
    偵查起訴。
    理  由
一、上開犯罪事實、業據被告朱自勝坦承不諱，且經證人陳英英
    證述明確（見偵字卷第30頁至第33頁），核與告訴人湯柏豪
    、簡正義、蔡坤如、許秀鳳、黃文鈺、蘇育頤及被害人陳中
    瑾指訴情節相符（見偵字卷第35頁至36頁、第56頁至第58頁
    、第59頁至第61頁、第62頁至第64頁、第66頁至第68頁、第
    149 頁至第150 頁、第155 頁至第157 頁、第82頁至第84頁
    ），並有失車案件基本資料詳細畫面報表、桃園縣政府警察
    局車輛協尋電腦輸入單2 張、贓物領據保管單、現場照片及
    機車損壞情況照片、免用統一發票收據及估價單各1 張、免
    用發票收據1 張、證斷證明書2 張、行政院衛生署桃園醫院
    100 年9 月19日桃醫病歷字第1000008715號函及所檢附之急
    診、救護記錄表等資料及扣案L 型六角板手、鑰匙2 支等可
    佐（見偵字卷第52頁至第55頁、第43頁至第47頁、第88頁至
    第111 頁、第152 頁至第153 頁、第160 頁、第154 頁、第
    159 頁；本院100 年度易字第774 號卷，下稱本院卷，該卷
    第117 頁至第123 頁）可佐，足認被告於本院審理中出於任
    意性之自白核與事實相符。從而，本件事證明確，被告犯行
    已堪認定，應予依法論科。
二、按刑法第321 條第1 項第3 款之攜帶兇器竊盜罪，係以行為
    人攜帶兇器竊盜為其加重條件，此所謂兇器，其種類並無限
    制，凡客觀上足對人之生命、身體、安全構成威脅，具有危
    險性之兇器均屬之，且祇須行竊時攜帶此種具有危險性之兇
    器為已足，並不以攜帶之初有行兇之意圖為必要，最高法院
    79年台上字第5253號著有判例可資參照。查本件被告於行竊
    時所攜帶之L 型六角板手，係金屬材質，質量堅硬，且一端
    業經磨平而尖銳，在客觀上應具有危險性，持以行竊，足以
    對人之身體、生命、安全構成威脅，應屬兇器無訛。核被告
    朱自勝所為，係犯刑法第321 條第1 項第3 款之攜帶兇器竊
    盜罪、第277 條第1 項之傷害罪及第354 條之損壞他人物品
    罪。被告以一行為同時傷害告訴人簡正義、蔡坤如、許秀鳳
    、黃文鈺及蘇育頤等人，並損壞告訴人簡正義、許秀鳳、黃
    文鈺及蘇育頤等人使用之物，為想像競合，應從一重之傷害
    罪處斷。又被告所犯攜帶兇器竊盜罪及傷害罪間，犯意各別
    ，罪名不同，應予分論併罰。公訴意旨雖未敘及告訴人許秀
    鳳所受之部分傷害，惟此部分與起訴之犯罪事實間係單純一
    罪關係，為起訴效力所及，本院自應一併審理。爰審酌被告
    正值壯年，竟不思以己力正當謀生，反圖不勞而獲，侵害他
    人之財產權，惟所竊之物業已由被害人領回，兼衡其為免遭
    執法人員逮捕，竟恣意駕駛車輛衝撞用路人，惡性非輕，告
    訴人簡正義等5 人所受傷害之程度及被告尚未賠償渠等之損
    害，前有竊盜之前案記錄，素行非佳，並念其犯罪後尚知坦
    認犯行，犯後態度尚可等一切情狀，分別量處如主文所示之
    刑，並定其應執行之刑，以示懲儆。至扣案之L 型六角板手
    1 支，係供被告犯罪所用之物，且為其所有，業據被告供述
    明確（見本院卷第131 頁背面），爰依刑法第38條第1 項第
    2 款之規定，宣告沒收；另扣案之鑰匙2 支，核與本件犯罪
    並無關連，此經被告陳述明確（見本院卷第40頁背面），均
    不予宣告沒收，允宜敘明。
據上論斷，應依刑事訴訟法第273 條之1 第1 項、第299 條第 1
項前段，刑法第277 條第1 項、第321 條第1 項第3 款、第 354
條、第55條、第51條第5 款、第38條第1 項第2 款，刑法施行法
第1 條之1 第1 項、第2 項前段，判決如主文。
本案經檢察官劉哲嘉到庭執行職務。
中    華    民    國  100     年    10    月    26    日
                  刑事第九庭  法  官  廖建傑
以上正本證明與原本無異。
如不服本判決應於收受判決後10日內向本院提出上訴書狀，並應
敘述具體理由。其未敘述上訴理由者，應於上訴期間屆滿後20日
內向本院補提理由書( 均須按他造當事人之人數附繕本) 「切勿
逕送上級法院」。
                              書記官  黃惠鈴
中    華    民    國   100    年    10    月    27    日
附錄本案論罪科刑法條
中華民國刑法第277條
（普通傷害罪）
傷害人之身體或健康者，處 3 年以下有期徒刑、拘役或 1 千元
以下罰金。
犯前項之罪因而致人於死者，處無期徒刑或 7 年以上有期徒刑
；致重傷者，處 3 年以上 10 年以下有期徒刑。
中華民國刑法第321條
（加重竊盜罪）
犯竊盜罪而有下列情形之一者，處 6 月以上、5 年以下有期徒
刑，得併科新臺幣 10 萬元以下罰金：
一、侵入住宅或有人居住之建築物、船艦或隱匿其內而犯之者。
二、毀越門扇、牆垣或其他安全設備而犯之者。
三、攜帶兇器而犯之者。
四、結夥三人以上而犯之者。
五、乘火災、水災或其他災害之際而犯之者。
六、在車站、埠頭、航空站或其他供水、陸、空公眾運輸之舟、
    車、航空機內而犯之者。
前項之未遂犯罰之。
中華民國刑法第354條
（毀損器物罪）
毀棄、損壞前二條以外之他人之物或致令不堪用，足以生損害於
公眾或他人者，處 2 年以下有期徒刑、拘役或 5 百元以下罰金
。